【裁判字號】    95,交聲,389
【裁判日期】    951227
【裁判案由】    違反道路交通管理處罰條例聲明異議
【裁判全文】
臺灣士林地方法院交通事件裁定         95年度交聲字第389號
原處分機關  臺北市交通事件裁決所
異議人即
受處分人    甲○○○
代  理  人  林傳源律師
上列異議人即受處分人因違反道路交通管理處罰條例案件，對於
臺北市交通事件裁決所民國95年4月14日所為之處分（原處分案
號：北市裁二字第裁22-C00000000號），聲明異議，本院裁定如
下：
    主  文
異議駁回。
    理  由
一、按汽車駕駛人，行經有燈光號誌管制之交岔路口闖紅燈者，
    處新台幣（下同）1,800 元以上5,400 元以下罰鍰，併計違
    規點數3 點，道路交通管理處罰條例第53條第1 項、第63條
    第1 項第3 款定有明文。又按汽車行駛至交岔路口，其行進
    、轉彎，應遵守燈光號誌或交通警察之指示，道路交通安全
    規則第102條第1 項第1 款亦定有明文。
二、原處分意旨略以：本件異議人即受處分人甲○○○於民國94
    年12月9 日16時40分，駕駛車牌號碼2A-8717 號自用小客車
    沿汐止市○○街往東湖方向行駛至肇事地點時，與沿福德一
    路左轉康寧街行駛之車號AYI-516 號重機車撞擊而肇事，經
    警舉發「闖紅燈」之違規， 認其違反道路交通管理處罰條
    例第53條第1 項、第63條第1項 第3 款之規定，並經原處分
    機關即臺北市交通事件裁決所依上開規定及違反道路交通管
    理事件統一裁罰標準及處理細則等規定，於95年4 月14日裁
    處受處分人罰鍰3,600 元，並依同條例第63條第1 項第3 款
    記違規點數3 點。
三、本件異議人異議意旨略以：（一）伊當時是沿康寧街往東湖
    方向行駛，當時已注意號誌為綠燈，即依原本行駛之車速（
    時速約30-40 公里）繼續前進，約不到2 秒，過了路口看到
    前方號誌變為黃燈，突遭摩托車騎士乙○○所駕駛之機車由
    左側撞擊。應該是該機車提前起步（當時福德一路口之號誌
    應該是紅燈欲轉為綠燈）車速過快致撞擊異議人之車。（二
    ）本件現場並無機器設備拍攝到異議人闖紅燈，也非警察當
    場目睹舉發開單，完全沒有客觀之證據。而據乙○○稱現場
    有目擊證人可作證云云，然查現場附近並無住家，目擊證人
    稱其於住家做體操而全程目擊本件車禍，殊難採信。異議人
    向原處分機關表示不服舉發，經原處分機關裁決維持舉發結
    果後，異議人於法定期限內向本院交通法庭聲明異議云云。
四、經查：
   （一）訊據異議人即受處分人甲○○○到庭陳稱：「（異議
         理由？）我沒有闖紅燈，我是綠燈過，過了斑馬線一
         半多一點才變黃燈。是騎摩托車的人從我左邊撞過來
         。」（參見本院95 年9 月29日訊問筆錄）。
    （二）異議人雖否認有闖紅燈之情事，但異議人就同一事件
          所涉傷害罪嫌於臺灣士林地方法院檢察署偵查時，業
          經目擊證人管凱麟結證稱：「（你當時看到什麼?）
          該處是福德街、康寧街的丁字路口，我家正好在丁字
          路紅綠燈的上方，當時康寧街已從黃燈變紅燈約一、
          二秒，福德街已經變成綠燈，一部機車從福德街騎過
          來左轉康寧街，一部紅色金龜車從康寧街往東湖方向
          過來，在內側車道靠近對向的機車停等區附近撞到，
          金龜車的左側車身撞到機車的何部位我不清楚，之後
          機車稍微彈起來，人就往後方飛出倒在紅色車子的後
          方，機車往左前方倒，撞擊發生時，機車的位置是在
          紅車的左前方，所以機車倒在前方。紅車立刻停在原
          處，車上的駕駛就是庭上的被告，他有下車，我在上
          面跟他說請他打ll9 ，路邊正好有一家餐廳，我猜被
          告可能請他們打ll9 ，我當時沒有下去還在上面看，
          ll9 很快就來了把傷者載走，我見警察還沒來，我就
          下去，我下去才看到警察，我當場跟被告說，是你不
          對，妳闖紅燈，叫他要去向傷者道歉，被告說他會去
          ，他還叫我不要跟警察講，我跟警察說，紅車闖紅燈
          ，之後我就想走，警方叫我留電話，我沒有留，過了
          一星期，警察找我們里長，里長又找鄰長，鄰長找到
          我，我才出面作證。」、「（你確定有看到被告闖紅
          燈？）我居高臨下看得很清楚，我也不認識雙方，本
          來我也不想做證，我何必要說謊。我當時是以台語跟
          被告交談，他說叫我不要講，而不是不要亂講，如果
          他當時就否認，我一定會跟警察講，這是正義的問題
          ，而且我是看到警察還沒來，我才會下去。」等語甚
          詳，此經調閱臺灣士林地方法院檢察署95年度偵字第
          10827 號偵查卷，並附卷可憑。此外，台灣省台北縣
          車輛行車事故鑑定委員會亦認定被告未依號誌行駛為
          肇事原因，有台灣省台北縣車輛行車事故鑑定委員
          會95年4 月21日北縣鑑字第950414號鑑定意見書1份
          在上開偵查卷可參。
   （三）按證人管凱麟與異議人素無仇怨，其於偵訊中所為之
         證詞復受具結程序及偽證罪之擔保，實無故意設詞誣
         陷異議人之動機與必要，異議人有上開之違規事實，
         應堪認定。
五、綜上所陳，受處分人有違規闖紅燈之事實甚明。從而原處分
    機關依道路交通管理處罰條例第53條第1項、第63條第1項第
    3款，道路交通安全規則第102條第1項第1款及違反道路交通
    管理事件統一裁罰基準表規定，裁處罰鍰3,600元，併記違
    規點數3點，並無不當。本件聲明異議為無理由，應予駁回
    。
六、據上論斷，應依道路交通案件處理辦法第19條，裁定如主文
    。
中    華    民    國    95    年    12    月    27    日
                  交通法庭法  官  賴邦元
以上正本證明與原本無異。
如不服本裁定應於送達後5 日內向本院提出抗告狀。
                          書記官  游意婷
中    華    民    國    95    年    12    月    27    日


司法院資訊處製作；財團法人民間司法改革基金會備份。
